【裁判字號】    99,交易,628
【裁判日期】    991029
【裁判案由】    過失傷害
【裁判全文】
臺灣板橋地方法院刑事判決             99年度交易字第628號
公  訴  人  臺灣板橋地方法院檢察署檢察官
被      告  乙○○
上列被告因過失傷害案件，經檢察官提起公訴（99年度偵字第18
437 號），因被告於本院準備程序中就被訴事實為有罪之陳述，
本院告知被告簡式審判程序之旨，並聽取當事人之意見後，由本
院裁定改依簡式審判程序進行，判決如下：
    主  文
乙○○犯過失傷害罪，處有期徒刑參月，如易科罰金，以新臺幣
壹仟元折算壹日。
    事  實
一、乙○○明知其並未考領有機車駕駛執照，仍於民國99年1 月
    21日上午5 時45分許，騎乘車牌號碼209-GCS 號重型機車，
    行經臺北縣土城市○○路與裕民路口，欲左轉往裕民路方向
    行駛時，本應注意車前狀況，並隨時採取必要之安全措施，
    且汽車行近行人穿越道前，應減速慢行，遇有行人穿越時，
    無論有無交通警察指揮或號誌指示，均應暫停讓行人先行通
    過，而依當時天候晴、夜間有照明、柏油路面乾燥、無缺陷
    、視距良好且依其智識、能力亦無不能注意之情事，竟疏未
    注意及此，貿然行駛，適有行人甲○○徒步行走於上開交岔
    路口行人穿越道旁，由西往東正穿越該處道路時，乙○○所
    騎乘之重型機車因而與甲○○發生碰撞，致甲○○跌坐在地
    ，因而受有右股骨頸閉鎖性骨折之傷害。乙○○於肇事後，
    在有偵查犯罪權限之公務員發覺其犯罪前，即向據報前來醫
    院處理車禍事宜之員警自首其為肇事者，並接受裁判。
二、案經甲○○訴由臺北縣政府警察局土城分局報告臺灣板橋地
    方法院檢察署檢察官偵查起訴。
    理  由
一、查本案被告乙○○所犯並非死刑、無期徒刑、最輕本刑為3
    年以上有徒刑之罪或高等法院管轄第一審案件，而其於準備
    程序進行中，被告先就被訴事實為有罪之陳述，經法官告知
    簡式審判程序之旨，並聽取公訴人及被告之意見後，本院認
    適宜改依簡式審判程序進行，爰依刑事訴訟法第273 條之1
    第1項 、第284 條之1 之規定，由本院裁定進行簡式審判程
    序，合先敘明。
二、上揭犯罪事實，業據被告於本院審理時坦承不諱，核與告訴
    人即被害人甲○○於警詢、偵查中指訴之情節大致相符，復
    有道路交通事故現場圖、道路交通事故調查報告表(一)、(二)、
    、亞東紀念醫院（乙種）診斷證明書各1 份、現場照片12張
    在卷可稽（見99年度偵字第18437 號卷第23至27-1、31至33
    頁），足認被告之自白與事實相符，堪予採信。
三、按車輛行駛時，駕駛人應注意車前狀況，並隨時採取必要之
    安全措施；又按汽車行近未設行車管制號誌之行人穿越道前
    ，應減速慢行；汽車行經行人穿越道，遇有行人穿越時，無
    論有無交通指揮人員指揮或號誌指示，均應暫停讓行人先行
    通過，道路交通安全規則第94條第3 項、第103 條第1 項、
    第2 項分別定有明文，被告騎乘機車自應注意上開道路交通
    安全規定，而當時天候晴、夜間有照明、柏油路面乾燥、無
    缺陷、視距良好，且依其智識、能力亦無不能注意之情事，
    竟疏未注意車前狀況，亦未暫停讓行人先行通過，肇致本件
    事故，其駕駛行為顯有過失甚為明確。又告訴人因本件車禍
    受有如犯罪事實所載之傷害，復有上開醫院診斷證明書在卷
    可憑，是被告之過失行為與告訴人傷害間顯有相當因果關係
    。本件事證明確，被告過失傷害犯行，堪予認定。
四、核被告所為，係犯刑法第284 條第1 項前段之過失傷害罪。
    查被告於本件事故發生時未領有駕駛執照乙節，業據被告供
    承在卷，復有臺北縣政府警察局北縣警交字第C00000000 號
    舉發違反道路交通管理事件通知單1 紙在卷足憑（見99年度
    偵字第18437 號卷第20頁），足見車禍時被告係無駕駛執照
    駕車；又被告行經行人穿越道不依規定讓行人優先通行，因
    而致人受傷，均應依道路交通管理處罰條例第86條第1 項規
    定加重其刑。被告於肇事後，於有偵查犯罪職務之員警前往
    醫院處理時，即向據報前來尚不知何人犯罪之員警表示肇事
    ，並願接受裁判一情，有臺北縣政府警察局土城分局道路交
    通事故肇事人自首情形記錄表1 紙附卷可稽（見99年度偵字
    第18437 號卷第22頁），嗣並接受裁判，符合自首之規定，
    爰依刑法第62條前段規定，減輕其刑，並依法先加後減之。
    爰審酌被告明知無駕駛執照依法不得駕車，仍執意騎乘機車
    行駛於道路並肇事，致使告訴人受有上開傷害，造成其身體
    上之損害及精神上之痛苦非輕，兼衡被告之過失情節、犯罪
    之動機、目的、手段、犯罪後坦承犯行，惟因與告訴人就和
    解金額無法達成共識，迄今未能達成和解等一切情狀，量處
    如主文所示之刑，並諭知易科罰金之折算標準，以示懲儆。
據上論斷，應依刑事訴訟法第273 條之1 第1 項、第299 條第1
項前段，道路交通管理處罰條例第86條第1 項，刑法第284 條第
1 項前段、第62條前段、第41條第1 項前段，刑法施行法第1 條
之1 ，判決如主文。
本案經檢察官張慶林到庭執行職務。
中    華    民    國    99    年    10    月    29    日
                  交通法庭  法  官  錢衍蓁
上列正本證明與原本無異。
如不服本判決，應於判決送達後10日內敘明上訴理由，向本院提
出上訴狀 (應附繕本) ，上訴於臺灣高等法院。其未敘述上訴理
由者，應於上訴期間屆滿後20日內向本院補提理由書「切勿逕送
上級法院」。
                            書記官  劉靜慧
中    華    民    國    99    年    11    月    1     日
附錄本案論罪科刑法條全文：
中華民國刑法第284條
（過失傷害罪）
因過失傷害人者，處6月以下有期徒刑、拘役或5百元以下罰金，
致重傷者，處1年以下有期徒刑、拘役或5百元以下罰金。
從事業務之人，因業務上之過失傷害人者，處1年以下有期徒刑
、拘役或1千元以下罰金，致重傷者，處3年以下有期徒刑、拘役
或2千元以下罰金。

司法院資訊處製作；財團法人民間司法改革基金會備份。
